台灣台中地方法院刑事判決　　　　　　　　　　　　　九十三年度訴字第九六一號
　　公　訴　人　台灣台中地方法院檢察署檢察官
　　被　　　告　甲○○
右列被告因毒品危害防制條例案件，經檢察官提起公訴（九十三年度毒偵字第五六一
號）及移
、九十三年度毒偵字第一八三五號、九十三年度毒偵字第二八０一號、九十三年度毒
偵字第三一三二號），本院合議庭裁定以簡式審判程序審理，判決如左：
    主    文
甲○○連續施用第一級毒品，處有期徒刑壹年拾月。
扣案之第一級毒品海洛因壹包（淨重零點零壹公克包裝重零點貳柒公克）、海洛因殘
渣袋參個，均沒收銷燬之；注射針筒柒支、藥鏟壹支，均沒收之。
    犯罪事實
一、甲○○前曾於民國九十二年間，因施用第一級毒品案件，經台灣台中地方法院以
    九十二年度毒聲字第二六八０號裁定送觀察、勒戒後，認無繼續施用毒品之傾向
    而釋放，由台灣台中地方法院檢察署檢察官於九十二年十一月二十一日，以九十
    二年度毒偵字第三二二四號不起訴處分確定。詎甲○○猶不知悔改，復基於施用
    第一級毒品海洛因之概括犯意，自九十三年二月七日九、十時許起至九十三年六
    月二十二日二十時許止，連續在台中縣大里市○○路二十之二三巷三十號三樓住
    處及不詳地點等，以將海洛因摻水置入注射針筒內再注射入體內之方式，施用第
    一級毒品海洛因多次，約一個月施用一次。嗣經警分別於（一）九十三年二月十
    一日二十二時三十分許，在台中縣大里市○○路二十之二三巷三十號查獲，並當
    場扣得其所有含有第一級毒品海洛因之殘渣袋一個及其所有供施用海洛因之注射
    針筒參支、藥鏟壹支，復採集其尿液送驗。（二）九十三年二月二十一日十一時
    五十五分許，在台中縣大里市○○路與環河路口處查獲，並當場扣得其所有之第
    一級毒品海洛因壹包（淨重零點零壹公克包裝重零點貳柒公克）及其所有供施用
    海洛因之注射針筒壹支，復採集其尿液送驗。（三）九十三年三月三十一日二時
    三十五分許，因甲○○侵入台中縣大里市○○路五六七號縣聯福利中心欲竊取民
    生用品之際查獲，並當場扣得其所有含有第一級毒品海洛因之殘渣袋一個，復採
    集其尿液送驗；（四）九十三年四月二十九日十七時許，在台中縣大里市○○路
    ○段八四巷口巡邏時查獲，並當場扣得其所有之注射針筒貳支，復採集其尿液送
    驗。（五）九十三年五月二十五日八時十分許，在台中縣大里市○○路二十之二
    三巷三十號查獲，並當場扣得其所有供施用海洛因之之注射針筒壹支及含有第一
    級毒品海洛因之殘渣袋一個，復採集其尿液送驗。（六）九十三年六月二十三日
    十七時四十分許及同年六月二十四日十八時許，經警通知其到場採尿送驗，送驗
    結果均呈嗎啡陽性反應。
二、案經台中縣警察局霧峰分局報請台灣台中地方法院檢察署檢察官偵查起訴及移送
    併辦。
    理  由
一、被告甲○○就其於右揭時、地連續施用第一級毒品海洛因之犯罪事實坦承不諱，
    而扣案之白粉狀物品壹包，業經法務部調查局以化學呈色法及氣相層析質譜儀分
    析法鑑定係為第一級品海洛因，有該局九十三年三月十二日調科壹字第一二００
    一三六四五號鑑定通知書一紙在卷可憑，又被告為警查獲之後採集之尿液，經送
    驗結果，亦呈嗎啡陽性反應，此有台中縣衛生局第0000000000號尿液
煙毒檢驗報告書、台中縣衛生局第0000000000號尿液煙毒檢驗報告書
    、中山醫學大學附設醫院藥物濫用檢測中心第0000000號尿液檢測報告書
    、中山醫學大學附設醫院藥物濫用檢測中心第0000000號尿液檢測報告書
    、中山醫學大學附設醫院藥物濫用檢測中心第0000000號尿液檢測報告書
    、中山醫學大學附設醫院藥物濫用檢測中心第0000000號尿液檢測報告書
    、中山醫學大學附設醫院藥物濫用檢測中心第0000000號尿液檢測報告書
    各一份及委託鑑驗尿液代號與真實姓名對照表六份附卷可稽，此外復有注射針筒
    柒支、藥鏟壹支、海洛因殘渣袋參個、海洛因壹包（淨重零點零壹公克包重零點
    貳柒公克）扣案可佐，足見被告自白與事實相符。查被告於九十二年間，因施用
    毒品案件，經台灣台中地方法院以九十二年度毒聲字第二六八０號裁定送觀察、
    勒戒後，認無繼續施用毒品之傾向而釋放，由台灣台中地方法院檢察署檢察官於
    九十二年十一月二十一日，以九十二年度毒偵字第三二二四號不起訴處分確定，
    五年以內再行施用毒品，此有台灣高等法院被告全國前案紀錄表、台灣台中地方
    法院檢察署刑案資料查註紀錄表各一份附卷可憑，是本件事證明確，被告犯行堪
    以認定，應予依法論科。
二、核被告所為，係犯毒品危害防制條例第十條第一項之施用第一級毒品罪，被告持
    有第一級毒品之低度行為，為其施用第一級毒品之高度行為所吸收，不另論罪。
    而被告先後多次施用第一級毒品海洛因之犯行，時間緊接，犯罪構成要件相同，
    顯係基於概括犯意反覆為之，為連續犯，應依刑法第五十六條之規定論以一罪，
    並加重其刑。被告自九十三年三月三十一日往前回溯九十六小時內起至同年六月
    二十二日止施用第一級毒品之行為，檢察官雖然沒有起訴，但已經移送併辦，與
    起訴部分具有連續犯裁判上一罪之關係，本院自應併予審理。爰審酌被告犯罪之
    動機、目的、手段及其品行、智識程度與其曾有施用毒品不良紀錄，經執行完畢
    後，仍不知警惕悔改，猶繼續施用毒品不輟等一切情狀，量處如主文所示之刑。
三、扣案之第一級毒品海洛因壹包（淨重零點零壹公克包裝重零點貳柒公克），依毒
    品危害防制條例第十八條第一項前段之規定，不問屬於犯人與否，宣告沒收銷燬
    之。扣案之含有第一級毒品海洛因殘渣袋參個，因袋中殘留之第一級毒品海洛因
    ，與殘渣袋已無法分離，該殘渣袋應視為毒品之一部份，亦應依照毒品危害防制
    條例第十八條第一項前段規定，不問屬於犯人與否，宣告沒收銷燬之。另扣案之
    注射針筒柒支、藥鏟壹支係被告所有供犯罪所用之物，業據被告供明在卷，均應
    依刑法第三十八條第一項第二款規定宣告沒收之。
據上論斷，應依刑事訴訟法第二百七十三條之一第一項、第二百九十九條第一項前段
，毒品危害防制條例第十條第一項、第十八條第一項前段，刑法第十一條、第五十六
條、第三十八條第一項第二款，判決如主文。
中      華      民      國      九十三      年    十一      月    八    日
                                      台灣台中地方法院刑事第二庭
                                          法  官  李添興
右正本證明與原本無異。
如不服本判決，應於判決送達後十日內向本院提出上訴狀，上訴於臺灣高等法院臺中
分院( 須附繕本 )。
                                          書記官
中      華      民      國      九十三      年    十一      月    八    日
附錄論罪科刑法條
毒品危害防制條例第十條第一項：
施用第一級毒品者，處六月以上五年以下有期徒刑。
